【裁判字號】    90,台上,7263
【裁判日期】    901129
【裁判案由】    偽造貨幣
【裁判全文】
最高法院刑事判決                                九十年度台上字第七二六三號
    上  訴  人  乙○○
    選任辯護人  曹運蘭律師
    上  訴  人  甲○○
右上訴人等因偽造貨幣案件，不服台灣高等法院中華民國九十年七月六日第二審判決
（九十年度上訴字第九○八號，起訴案號：台灣板橋地方法院檢察署八十九年度偵字
第一八四四九號），提起上訴，本院判決如左：
    主  文
原判決撤銷，發回台灣高等法院。
    理  由
本件原判決撤銷第一審判決，改判論處上訴人乙○○、甲○○共同行使偽造之通用紙
幣，均累犯罪刑，固非無見。
惟查：(一)、證據雖已調查，而其內容尚未明瞭者，即與未經調查無異，如遽行判決，
仍屬應於審判期日調查之證據，而未予調查，其判決當然違背法令。原判決理由引用
內政部警政署刑事警察局民國八十九年十二月七日（八九）刑紋字第一九一九六九號
鑑驗書，認定扣案之九張偽造千元券（鈔），僅其中ＤＬ八○二四八一ＦＶ偽券上，
採得上訴人甲○○之小指指紋，而持有該九張偽券之被害人王玫娟指紋均未採獲，顯
見各該偽券上之指紋應已遭破壞，難以各該偽券上僅採有甲○○之小指指紋，而遽認
乙○○並未出面購買偽券再交甲○○持以交付王玫娟購買摩托羅拉牌行動電話云云。
經稽之卷內訴訟資料，一審法院送請鑑定之指紋卡僅乙○○、甲○○二人，並無王玫
娟之指紋卡併送鑑驗（見一審卷第七二、九五－九七頁）。一審法院既未採取王玫娟
之指紋併送鑑驗，原審亦未認有鑑驗必要，再送鑑驗，則該九張偽券，雖曾經王玫娟
持有，自無從鑑驗是否有王玫娟之指紋，原判決竟以該九張偽券均未採獲王玫娟之指
紋，遽認其上之指紋（似指含乙○○之指紋）應已遭破壞，而為不利乙○○之認定，
自有證據調查未盡之違法。(二)、原判決事實既認定上訴人等共同基於行使偽造貨幣之
犯意聯絡，由乙○○出資新台幣（下同）二千元，甲○○出資一千元，共計三千元，
由乙○○於八十九年九月二十七日上午十時許，依報紙廣告所載，至台北縣鶯歌鎮○
○路附近，向不詳姓名者購買偽造之千元鈔十張，……等語。則該偽造之千元鈔十張
，依刑法第二百條規定，不問屬於犯人與否，沒收之。原判決僅諭知扣案之偽造千元
鈔九張沒收，其餘一張並未說明何以不予諭知沒收之理由，自有判決不適用法則及不
載理由之違法。以上，或為上訴意旨所指摘，或為本院得依職權調查之事項，應認原
判決有撤銷發回更審之原因。
據上論結，應依刑事訴訟法第三百九十七條、第四百零一條，判決如主文。
中      華      民      國     九十     年     十一     月    二十九    日
                              最高法院刑事第三庭
                                  審判長法官  陳  錫  奎
                                        法官  洪  清  江
                                        法官  李  伯  道
                                        法官  呂  丹  玉
                                        法官  花  滿  堂
      右正本證明與原本無異
                                              書  記  官
中      華      民      國     九十     年     十二     月       六     日


司法院資訊處製作；財團法人民間司法改革基金會備份。
